臺灣高等法院刑事裁定
                                     111年度抗字第1007號
抗  告  人
即受 刑 人  楊智博




上列抗告人因聲請定應執行刑案件，不服臺灣新北地方法院111
年度聲字第1150號，中華民國111年5月12日裁定(聲請案號：臺
灣新北地方檢察署111年度執字第853號)，提起抗告，本院裁定
如下：
    主  文
抗告駁回。
    理  由
一、原裁定意旨略以：抗告人即受刑人楊智博因犯如附表編號1
    至3所示之罪，各判處該附表編號所示之刑確定（其中附表
    編號1、2部分，前經臺灣桃園地方法院以111年度聲字第543
    號裁定應執行有期徒刑3月確定），合於數罪併罰要件，且
    原審為其犯罪事實最後判決之法院，檢察官聲請定其應執行
    之刑，核屬正當。爰衡酌受刑人上開各罪總刑度、均犯施用
    第二級毒品罪，犯罪時間介於民國110年7至9月間，並參以
    犯罪次數、侵害法益、責罰相當、刑罰經濟原則、前次定刑
    情形及恤刑政策等，依刑事訴訟法第477條第1項、刑法第50
    條第1項前段、第53條、第51條第5款、第41條第1項前段等
    規定，裁定受刑人犯如附表所示各罪所處之刑，應執行有期
    徒刑5月，並知如易科罰金，以新臺幣（下同）1千元折算1
    日等語。
二、抗告意旨略以：受刑人非無悔意，請求開恩再減輕刑期等語
    。
三、按數罪併罰之定應執行刑，係出於刑罰經濟與責罰相當之考
    量，並非給予受刑人不當利益，為特別之量刑過程，相較於
    刑法第57條所定科刑時應審酌之事項，係對一般犯罪行為之
    裁量，定應執行刑之宣告乃對犯罪行為人本身及所犯各罪之
    總檢視，除應考量行為人所犯數罪反應出之人格特性，並應
    權衡審酌行為人之責任與整體刑法目的及相關刑事政策，在
    量刑權之法律拘束性原則下，依刑法第51條第5款規定，採
    限制加重原則，以宣告各刑中之最長期為下限，各刑合併之
    刑期為上限，但最長不得逾30年，為自由裁量權之外部界限
    ，並應受法秩序理念規範之比例原則、平等原則、責罰相當
    原則、重複評價禁止原則等，為自由裁量權之內部界限，使
    輕重得宜，罰當其責，俾符合法律授與裁量權之目的，以區
    別數罪併罰與單純數罪之不同，兼顧刑罰衡平原則。
四、經查，受刑人因犯如附表所示各罪，均經判刑確定，合於數
    罪併罰要件，且原審為其犯罪事實最後判決之法院，檢察官
    聲請定其應執行刑為正當等情，業經原審依憑卷內事證認定
    明確，核無不合。原審依檢察官合法之聲請，在刑法第51條
    第5款所定外部界限，亦即以各刑中之最長期即有期徒刑3月
    為下限，各刑合併之刑期即有期徒刑7月為上限，及前定執
    行刑等內部界限之範圍內，敘明所審酌之一切事項，酌定其
    應執行刑為有期徒刑5月，經本院審查，認原審對受刑人所
    犯數罪為整體非難評價，適用「限制加重原則」之量刑原理
    ，給予受刑人適度之刑罰折扣，所酌定之應執行刑，符合法
    律授權之目的，且未逾內、外部界限範圍，其裁量權之行使
    ，並無違反比例原則、平等原則、責罰相當原則或重複評價
    禁止原則等情事，亦無逾越法律秩序理念、法律目的等內部
    性界限，應予維持。抗告意旨並未具體指摘原審行使法律賦
    予之定刑裁量權，究竟有何違法或不當情形，所指受刑人非
    無悔意等語，與本案定刑綜合考量事項及各罪間之關係等，
    難認有特別重要之關聯性，無從憑以撼動原裁定之適法妥當
    性。從而，受刑人僅以前詞，提起本件抗告，為無理由，應
    予駁回。
據上論斷，應依刑事訴訟法第412條，裁定如主文。
中　　華　　民　　國　　111 　年　　7 　　月　　7 　　日
              　　刑事第六庭    審判長法　官  劉方慈
                                      法　官  許曉微
                                      法　官  朱嘉川
以上正本證明與原本無異。
不得再抗告。
                                      書記官  尤朝松 
中　　華　　民　　國　　111 　年　　7 　　月　　8 　　日